【裁判字號】    88,易,2331
【裁判日期】    890330
【裁判案由】    竊盜
【裁判全文】
臺灣臺中地方法院刑事判決                        八十八年度易字第二三三一號
    公  訴  人  台灣台中地方法院檢察署檢察官
    被      告  戊○○
右列被告因竊盜案件，經檢察官提起公訴（八十八年度偵字第一五五八四號），及移
送併辦（八十八年度偵字第一０一號），本院判決如左：
    主  文
戊○○竊盜，累犯，處有期徒刑陸月。
    事  實
一、戊○○曾於民國八十六年八月間因違反槍砲彈藥刀械管制條例案件，經本院判處
    有期徒刑六月，甫於八十八年四月二十二日執行完畢。猶不知悔改，復於八十八
    年六月二十八日凌晨三時許，在台中市○○路與原子街口，見丙○○所有，車牌
    號碼ＴＢＩ─８９０號輕型機車之車鑰匙掉落在腳踏板上（該車業係於八十八年
    六月十九日七時許，在台中市○○區○○路二四○巷失竊），竟意圖為自己不法
    之所有，拾該機車鑰匙竊取上開機車，得手後供己代步使用。嗣於八十八年六月
    三十日二十一時五十分許，戊○○騎乘上開機車途經台中市○○區○○路四段五
    七九號前，為警攔檢查獲，並扣得前揭鑰匙一支。
二、案經台中縣警察局豐原分局及台中市警查局第一分局分別報請臺灣臺中地方法院
    檢察署檢察官偵查起訴及移送併案。
    理  由
一、訊之被告戊○○坦承騎乘上開機車經警查獲等事實，惟矢口否認有何竊盜犯行，
    辯稱：係一名為「李世杰」之人借該機車與伊騎乘，伊不知係贓車云云，惟查右
    揭事實業據被告於警偵訊時供承不諱，核與被害人丙○○於警訊時證述其上開機
    車於前揭時地遭竊等情相符，復有贓物領據保管單一紙附卷可稽，又被告未能提
    供「李世杰」年籍資料供本院審查，其事後翻異前詞，顯係卸責之詞，不足採信
    ，被告犯行堪以認定。
二、核被告所為，係犯刑法第三百二十條第一項竊盜罪。又被告曾於八十六年八月間
    因違反槍砲彈藥刀械管制條例案件，經本院判處有期徒刑六月，於八十八年四月
    二十二日執行完畢，此有台灣台中地方法院檢察署刑案資料查註紀錄表及本院被
    告全國前案紀錄表各一份在卷可按，其受有期徒刑執行完畢後五年以內再犯本件
    有期徒刑以上之罪，為累犯，應依刑法第四十七條規定加重其刑。爰審酌被告年
    輕不思正途，竊取他人財物供己使用，犯後否認犯行未見悔意等一切情狀，量處
    如主文所示之刑，以示儆懲。扣案之鑰匙一支，雖為被告供行竊所用之物，惟非
    被告所有，爰不另為沒收之諭知。
三、併辦意旨略以：被告於八十四年三月間在台中縣霧峰鄉○○○街六四號前，竊取
    被害人丁○○信用卡一張，八十四年十月間，在屏東縣長治鄉農會前，竊取被害
    人己○○名片一張，在八十五年五月間，在台中某地，竊取被害人乙○○行車執
    照一張，嗣於八十七年八月二十八日十六時五十分許，經警持檢察官簽發之搜索
    票在被告位於台中市○○路二四０巷六八號十二樓住居查獲上開物品，因認被告
    涉犯竊盜罪嫌云云。訊之被告堅詞否認有何竊盜犯行，辯稱：上開物品係楊再源
    所有，楊再源入獄後其女友將之寄放在伊住處，伊並未竊取等語。經查被告於八
    十四年三月間仍在監執行，有前開被告前科資料查註紀錄表可憑，是被告於上開
    時地無法竊取丁○○所有之信用卡；又被害人等均未能指認其失竊之物係被告所
    竊取；此外除查扣之上開物品外，尚有賴永輝名義之信用卡及楊再源所有之駕駛
    執照，均一起被置放在被告房間抽屜內等情，經證人即當場查獲之員警甲○○及
    黎文欽證述明確，並有扣押物在卷可憑；再者證人賴永輝於警訊時證稱，伊未申
    請信用卡，惟伊身分證曾於八十四年三月間遺失等語；證人楊再源則證述：伊認
    識被告，惟伊不知查扣之信用卡係如何取得云云。查證人賴永輝所有之身分證亦
    於被告在監執行時遺失，楊再源對於查扣證件之來源被訊問時避重就輕，此外丁
    ○○失竊之信用卡被紙張覆蓋並書立楊再源，亦有該信用卡可證，參以查扣之物
    品亦有楊再源所有之駕駛執照，可見被告所辯上開之物係楊再源所有等語，尚非
    子虛，此外，本院復查無其他積極證據足資證明被告有竊取上開物品犯行，惟公
    訴人認與前開有罪部分有連續犯裁判上一罪之關係，爰不另為無罪之諭知。
據上論斷，應依刑事訴訟法第二百九十九條第一項前段，刑法第三百二十條第一項、
第四十七條，罰金罰鍰提高標準條例第一條前段，判決如主文。
中      華      民      國      八十九      年    三    月    三十    日
                                        法  官  林郁婷
右正本證明與原本無異。
如不服本判決，應於送達後十日內向本院提出上訴狀 （須附繕本） ，上訴於台灣高
等法院台中分院。
                                        書記官
中      華      民      國      八十九      年    三    月    三十      日
附錄論罪科刑法條
刑法第三百二十條第一項：意圖為自己或第三人不法之所有，而竊取他人之動產者，
為竊盜罪，處五年以下有期徒刑、拘役或五百元以下罰金。


司法院資訊處製作；財團法人民間司法改革基金會備份。
